臺灣板橋地方法院刑事判決　　　　　　 99年度易字第3559號
公　訴　人　臺灣板橋地方法院檢察署檢察官
被　　　告　陳素英
輔　佐　人
即被告之夫　林文
上列被告因竊盜案件，經檢察官提起公訴（99年度偵字第26984
號），本院判決如下：
    主  文
陳素英竊盜，處罰金新臺幣貳仟元，如易服勞役，以新臺幣壹仟
元折算壹日；又竊盜，處罰金新臺幣貳仟元，如易服勞役，以新
臺幣壹仟元折算壹日；又竊盜，處罰金新臺幣貳仟元，如易服勞
役，以新臺幣壹仟元折算壹日。應執行罰金新臺幣伍仟元，如易
服勞役，以新臺幣壹仟元折算壹日。
    事  實
一、陳素英意圖為自己不法之所有，於下列時間，在臺北縣新莊
    市（現改制為「新北市新莊區○○○○街158 巷2 號「物美
    價廉福利社」內，分別為下列行為：
  (一)於民國99年10月2 日中午12時52分許（錄影時間）（起訴書
    誤載為「下午1 時11分許」），趁無人注意之際，徒手竊取
    開架式冷飲櫃內所陳列之統一瑞穗高優質鮮乳1 罐（290 毫
    升，價值新臺幣【下同】29元），得手後旋將該商品置放在
    其手邊塑膠袋內，復自鄰近有門之飲料櫃內另取純喫茶無糖
    綠茶飲料1 罐，再至櫃檯處將該純喫茶飲料結帳離開，以此
    手法矇混過關得逞。
  (二)於同年月4 日中午12時58分許（錄影時間）（起訴書誤載為
    「下午1 時17分許」），趁無人注意之際，徒手竊取開架式
    冷飲櫃內所陳列之統一瑞穗高優質鮮乳1 罐（290 毫升，價
    值29元），得手後旋將該商品置放在其手邊塑膠袋內，復自
    鄰近有門之飲料櫃內另取純喫茶無糖綠茶飲料1罐 ，再至櫃
    檯處將該純喫茶飲料結帳離開，以此手法矇混過關得逞。
  (三)於同年月6 日中午12時58分許（錄影時間）（起訴書誤載為
    「下午1 時17分許」），趁無人注意之際，徒手竊取開架式
    冷飲櫃內所陳列之統一瑞穗高優質鮮乳1 罐（290 毫升，價
    值29元），得手後旋將該商品置放在其手邊塑膠袋內，復自
    鄰近有門之飲料櫃內另取純喫茶無糖綠茶飲料1罐 ，再至櫃
    檯處將該純喫茶飲料結帳後離去之際，適為店員李旻純所發
    覺追出店外並報警處理，並調閱監視錄影畫面，而得悉上情
    。
二、案經李旻純訴由臺北縣（現改制為「新北市」）政府警察局
    新莊分局移送臺灣板橋地方法院檢察署檢察官偵查起訴。
    理  由
壹、證據能力方面：
    按「被告以外之人於審判外之言詞或書面陳述，除法律有規
    定者外，不得作為證據」，刑事訴訟法第159 條第1 項定有
    明文，此即學理上所稱「傳聞證據排除法則」。而依上開法
    律規定，傳聞證據原則上固無證據能力，但如法律別有規定
    者，即例外認有證據能力。又被告以外之人於審判外之陳述
    ，雖不符同法第159 條之1 至第159 條之4 之規定，但經當
    事人於審判程序同意作為證據，法院審酌該言詞陳述或書面
    陳述作成時之情況，認為適當者，亦得為證據。當事人、代
    理人或辯護人於法院調查證據時，知有第159 條第1 項不得
    為證據之情形，而未於言詞辯論終結前聲明異議者，視為有
    前項之同意，此則據同法第159 條之5 規定甚明。經查，本
    判決後開所引用之被告以外之人於審判外之陳述，屬傳聞證
    據，惟被告及公訴檢察官雖知上開證據資料為傳聞證據，但
    於本院審判期日中則均表示無意見而不予爭執，且迄至言詞
    辯論終結前亦未再聲明異議，本院審酌上開證據資料製作時
    之情況，尚查無違法不當及證明力明顯過低之瑕疵，亦認為
    以之作為證據應屬適當，故揆諸前開法律規定與說明，爰逕
    依刑事訴訟法第159 條之5 之規定，認前揭證據資料均例外
    有證據能力。
貳、實體部分：
一、訊據被告矢口否認有上揭犯行，並辯稱：伊沒有3 件，伊是
    6 日那天去，2 、4 日那二天伊沒有去，伊是6 日那天去買
    綠茶和牛奶，綠茶有付錢，牛奶是忘記付錢，不是偷，店員
    發現後她就叫警察，不讓伊付錢，又如果伊在2 、4 日有偷
    的話，伊不可能隔天再去那邊云云。經查：
  (一)上揭3 件竊盜之事實業據證人即告訴人李旻純於警詢、偵查
    及本院審理中結證明白，並有贓物認領保管單1 份、查獲現
    場照片2 張、監視錄影翻拍畫面共12張、臺北縣政府警察局
    搜索扣押筆錄及扣押物品目錄表各1 份、及99年10 月6日發
    票影本1 張等在卷可稽。
  (二)另本院當庭播放該店內99年10月2 日、4 日、6 日之監視錄
    影光碟，均見被告先自開架式之冰櫃內拿取牛奶，再至左邊
    冷藏櫃拿取綠茶，至櫃檯結帳時均只取出綠茶予店員結帳，
    此有本院100 年1 月10日審判筆錄第5 頁在卷可參，另細究
    前開錄影光碟之畫面內容可見：(1)10月2 日被告當天之衣著
    係著粉紅色短袖上衣、淺色及膝褲，斜背皮包，左手提著1
    大1 小之半透明塑膠袋，大塑膠袋可見有疑似其他種類的飲
    料及不明物品，小塑膠袋可見有疑似小餐盒，畫面中間下方
    走道有一空紙箱，畫面開始係被告自開架式冷飲櫃拿取牛奶
    轉身放置於大塑膠袋中，而在被告開啟冰箱拿取綠茶時，畫
    面中可見牛奶已罝於大塑膠袋內，當畫面轉至櫃檯時，只見
    被告將綠茶置於櫃檯結帳，當結完帳後，亦見到被告將該瓶
    綠茶於櫃檯前及當著店員面放入大塑膠袋內，而後離去。(2)
    10月4 日被告當天之衣著係著粉紅色短袖上衣、淺紫色及膝
    褲，斜背皮包，左手提著1 個紅白條紋相間之塑膠袋，塑膠
    袋內可見有疑似其他不明物品，放置綠茶冰箱前方走道有一
    空紙箱，有工作人員在畫面上方走道處拖地，畫面開始係被
    告自開架式冰櫃拿取牛奶轉身放於塑膠袋中，而在被告開啟
    冰箱拿取綠茶時，畫面中可見牛奶已置於塑膠袋內，當畫面
    轉至櫃檯時，只見被告將綠茶置於櫃檯結帳，當結完帳後，
    亦見到被告將該瓶綠茶於櫃檯前及當著店員面放入塑膠袋內
    ，而後離去。(3)10月6 日被告當天之衣著係著粉紅色短袖上
    衣、淺色及膝褲，斜背皮包，左手提著1 大之紅白條紋相間
    塑膠袋及1 小之黃色塑膠袋，大塑膠袋可見有疑似其他種類
    的飲料及不明物品，小塑膠袋可見有疑似小餐盒，畫面走道
    無任何空紙箱，畫面開始係被告自開架式冰櫃拿取牛奶並放
    置於大的紅白條紋相間塑膠袋中，而後被告開啟冰箱拿取綠
    茶，當畫面轉至櫃檯時，只見被告將綠茶置於櫃檯結帳，當
    結完帳後，亦見到被告在櫃檯前及店員面前將該瓶綠茶放入
    該紅白相間之塑膠袋內，並離開該店走出玻璃門，嗣後為店
    員追出請被告回來進入店內，此有前開告訴人所提出之錄影
    光碟一片在卷可參，被告空言否認於99年10月2 日、同年月
    4 日有至前開店內之情，顯屬無稽，委無足採。
  (三)又被告雖一再辯稱伊只有99年10月6 日去該店，惟被告於本
    院審理時辯稱「6 日我要拿回去結帳，他就說已經叫警察了
    。我2 、4 日都沒有去，我2 日去的時候不是證人結的帳。
    」後又稱「我是忘記結帳，我2 、4 日都沒有去，只有6 日
    才有去。」（參見本院100 年1 月10日審判筆錄第6 、7 頁
    ），然如前述被告確於99年10月2 日、4 日、6 日有前往告
    訴人任職之商店，已見諸該店內之監視錄影畫面，被告前揭
    所辯，乃屬事後狡辯之詞，不足採信。又被告之輔佐人林文
    雖於本院審理中表示被告頭腦有問題，忘記結帳云云，然如
    前述監視錄影畫面可見，被告於取出牛奶後均刻意放置手中
    之塑膠袋內，再前往拿取綠茶飲料放在手上，並只將手中之
    綠茶供店員結帳，復依錄影畫面所得被告拿取牛奶後旋移步
    再拿取綠茶旋前往櫃檯結帳，前後時間不過數分鐘，且期間
    未再有其他選購商品之行為，是被告當無因購物時間較長或
    所購之商品眾多一時忘記結帳之情，且依此三次行為手法完
    全相同，顯係刻意為之藏放夾帶，至為灼然，是被告之輔佐
    人所陳亦不足取。再者，被告雖曾於98年1 月14日至98年2
    月17日於財團法人台灣省私立台北仁濟院附設仁濟療養院新
    莊分院住院，但出院後未再返診（有被告庭後所呈該院之乙
    種診斷書1 份附卷可稽），且逾本案犯罪時間1 年多，不僅
    無法據以證明被告於本案發生時之精神狀況有所異常，且如
    前述被告尚知為夾帶藏放牛奶，又知取出單價較低之綠茶飲
    料供店員結帳以為掩飾，益證被告行為時，尚無因前精神疾
    病致顯著減低或不能辨識其行為違法性或欠缺依其辨識而行
    為之能力之情。綜上所述，本件事證明確，被告3 次竊盜犯
    行，均堪認定，應依法論科。
二、核被告陳素英所為上開3 次之犯行，均係犯刑法第320 條第
    1 項之普通竊盜罪。又被告所為上開3 次之普通竊盜罪，犯
    意各別，行為互殊，應予分論併罰。爰審酌被告無前科，有
    臺灣高等法院被告前案紀錄表在卷可稽，及其犯罪動機、目
    的、所用上揭手段，及本案99年10月6 日所竊得之物業經被
    害人領回（有被害人出具之贓物認領保管單在卷可佐），對
    被害人所生財產上損害程度非鉅，惟衡被告自始矢口否認之
    犯後態度等一切情狀，分別量處如主文所示之刑，並均諭知
    易服勞役之折算標準，及定其應執行刑，暨諭知易服勞役之
    折算標準。
據上論斷，應依刑事訴訟法第299 條第1 項前段，刑法第320 條
第1 項、第51條第7 款、第42條第3 項前段、刑法施行法第1 條
之1 第1 項、第2 項前段，判決如主文。
本案經檢察官程秀蘭到庭執行職務。
中    華    民    國    100     年    1     月    31  日
                  刑事第一庭    法  官  李釱任
上列正本證明與原本無異。
如不服本判決，應於判決送達後10日內敘明上訴理由，向本院提
出上訴狀 (應附繕本) ，上訴於臺灣高等法院。其未敘述上訴理
由者，應於上訴期間屆滿後20日內向本院補提理由書「切勿逕送
上級法院」。
                                書記官  張惠芳
中    華    民    國   100    年    1     月    31    日
刑法第320 條第1 項：
意圖為自己或第三人不法之所有，而竊取他人之動產者，為竊盜
罪，處5年以下有期徒刑、拘役或500元以下罰金。